【裁判字號】    95,訴,513
【裁判日期】    950320
【裁判案由】    毒品危害防制條例
【裁判全文】
臺灣高雄地方法院刑事判決               95年度訴字第513號
公  訴  人  臺灣高雄地方法院檢察署檢察官
被      告  甲○○
上列被告因違反毒品危害防制條例案件，經檢察官提起公訴（95
年度毒偵字第337 號、95年度撤緩偵字第12號），被告於本院準
備程序中自白，經合議庭裁定由受命法官依簡式審判程序獨任審
理，判決如下：
    主  文
甲○○連續施用第一級毒品，處有期徒刑拾月。
    事  實
一、甲○○前因施用毒品案件，經本院裁定送觀察、勒戒後，因
    認無繼續施用毒品之傾向，於民國93年7 月6 日，經台灣高
    雄地方法院檢察署檢察官以93年度毒偵字第2520號不起訴處
    分確定，並於93年7 月7 日觀察、勒戒執行完畢釋放。復於
    94年間因施用第一級毒品海洛因案件，經本院於94年11月7
    日判處有期徒刑8 月（以下簡稱前案），又因施用第二級毒
    品甲基安非他命案件經本院於94年11月24日判決有期徒刑3
    月（前開案件均判決確定，目前在執行中）。詎其仍不知悔
    改，又基於施用第一級毒品之概括犯意，於94年11月7 日前
    案判決宣示後起，至94年11月26日上午11時40分許回溯24小
    時內之某時止，每日1 次，連續在其位於高雄市○鎮區○○
    里○○路81號住處施用海洛因多次。於94年11月26日上午11
    時40分許，在高雄市政府警察局前鎮分局經警採集其尿液送
    驗，結果呈嗎啡及甲基安非他命陽性反應而查悉上情（涉嫌
    施用第二級毒品部分本院以另案判決）。
二、案經高雄市政府警察局前鎮分局移送台灣高雄地方法院檢察
    署檢察官偵查起訴。
    理  由
一、按除被告所犯為死刑、無期徒刑、最輕本刑為3 年以上有期
    徒刑之罪或高等法院管轄第一審案件者外，於法院行準備程
    序進行中，被告先就被訴事實為有罪之陳述時，審判長得告
    知被告簡式審判程序之旨，並聽取當事人、代理人、辯護人
    及輔佐人之意見後，裁定進行簡式審判程序；且受命法官行
    準備程序，與法院或審判長有同一之權限；又簡式審判程序
    之證據調查，不受刑事訴訟法第159 條第1 項、第161 條之
    2 、第161 條之3 、第163 條之1 及第164 條至第170 條規
    定之限制，刑事訴訟法第273 條之1 第1 項、第279 條第2
    項前段、第273 條之2 分別定有明文。被告甲○○所為係犯
    死刑、無期徒刑、最輕本刑為3 年以上有期徒刑以外之罪，
    其於準備程序中就被訴事實為有罪之陳述，經法官告知簡式
    審判程序之旨，並聽取公訴人、被告之意見後，認為適宜由
    受命法官獨任進行簡式審判程序，依刑事訴訟法第273 條之
    1 第1項 規定，合議庭裁定由受命法官獨任進行審判程序，
    合先敘明。
二、訊據被告對於前揭犯罪事實坦承不諱，而其為警查獲時所採
    取之尿液檢體經送長榮大學檢驗，結果呈嗎啡陽性反應之事
    實，有長榮大學94年12月10日編號VＺ00000000000 號確認報
    告1 紙可憑，足見被告之自白與事實相符，其確有施用海洛
    因之犯行無疑。再查：被告前因施用毒品案件，經本院裁定
    送觀察、勒戒，因認無繼續施用毒品之傾向，經台灣高雄地
    方法院檢察署檢察官為不起訴處分確定，並於93年7 月7 日
    觀察、勒戒執行完畢釋放等事實，有本院93年度毒聲字第11
    63號裁定、台灣高等法院被告前案紀錄表與臺灣高雄地方法
    院檢察署刑案資料查註紀錄表足資佐證。綜上所述，被告於
    觀察、勒戒處分執行完畢後5 年內再犯毒品危害防制條例之
    罪之事證明確，其所為顯與毒品危害防制條例第23條第2 項
    之規定相符，應予依法論科。
三、核被告所為，係犯毒品危害防制條例第10條第1 項施用第一
    級毒品罪。被告持有第一級毒品後進而施用，其持有之低度
    行為應為各該施用之高度行為所吸收，不另論其持有毒品罪
    。又被告先後多次施用第一級毒品之行為，時間緊接，犯罪
    構成要件各自相同，顯係基於概括犯意反覆為之，為連續犯
    ，應依刑法第56條之規定，論以一罪，並依法加重其刑。爰
    審酌被告前因施用毒品經觀察、勒戒後，仍未戒斷其施用毒
    品之惡習之情，甫因施用毒品經本院判決，卻又為本件施用
    第一級毒品犯行，顯見其戒絕施用毒品惡習之意志力薄弱，
    然念其施用毒品之犯行實係戕害其身心之行為且其犯後坦承
    犯行非無悔意等一切情狀，量處如主文所示之刑，以資懲儆
    ，並促其向善之心。
四、公訴意旨雖認被告自94年4 月間之某日起至94年11月7 日前
    案判決宣示前，另有多次施用海洛因之犯行。然按同一案件
    曾經判決確定者，應諭知免訴之判決，刑事訴訟法第302 條
    第1 款定有明文。又一事不再理為刑事訴訟法上之一大原則
    ，對於同一被告之同一犯罪事實，國家之刑罰權僅能發動1
    次，不容許重複裁判，且無論實質上1 罪或裁判上1 罪均有
    其適用（最高法院55年臺非字第176 號、60年臺非字第77
    號判決參照）。次按判決應宣示之，但不經言詞辯論之判決
    ，不在此限，刑事訴訟法第224 條第1 項規定甚明；裁判製
    作裁判書者，除有特別規定外，應以正本送達於當事人、代
    理人、辯護人及其他受裁判之人，同法第227 條第1 項亦有
    明白規定。是裁判如經宣示者，於宣示時對外發生效力；又
    未經宣示、公告時，則於該裁判送達於當事人、代理人、辯
    護人或其他受裁判之人時，始對外發生裁判之效力。而經宣
    示之判決，於最後審理事實法院宣示判決後始行發生之事實
    ，既非該法院所得審判，即為該案判決之既判力所不及，其
    既判力對於時間效力之範圍，應以最後審理事實法院之宣示
    判決日為判斷之標準，因而經宣示得上訴於高等法院之第一
    審刑事判決，如未據上訴，其既判力時點，應至宣判之日。
    （最高法院90年臺非字第243 號判決參照）。
五、經查：被告固坦承其自94年4 月間之某日起至94年11月7 日
    前案判決宣示前，另有多次施用海洛因之犯行，然其前於94
    年7 月21日12時許起，至94年9 月29日12時止，連續在其位
    於高雄市○鎮區○○里○○路81號住處施用海洛因之犯行，
    由臺灣高雄地方法院檢察署檢察官以94年度毒偵字第6648號
    、第8480號提起公訴及移請併案審理，本院改依簡式審判程
    序審理後，於94年11月7 日以94年度訴字第34 10 號刑事判
    決判處被告有期徒刑8 月，該判決於94年12月9 日確定等情
    ，有前揭刑事判決書及臺灣高等法院被告前案紀錄表各1 份
    在卷可按。徵諸被告上開施用毒品犯行與前案犯罪行為相當
    ，且觸犯構成要件相同之罪名，堪認被告先後多次施用海洛
    因犯行，均係出於概括犯意為之，具連續犯之裁判上1 罪關
    係，為法律上同一案件，檢察官起訴適時中關於被告自94年
    4 月間之某日起至94年11月7 日前案判決宣示前之多次施用
    海洛因犯行，均係在前案判決宣示之前，依前揭法條規定及
    說明，自為前案判決既判力所及，本應為免訴之諭知，然檢
    察官認此部分事實若成立犯罪與前揭論罪科刑部分，有連續
    犯之裁判上1 罪關係，爰不另為免訴之諭知。至本件扣案之
    白色粉末送驗結果，證實為海洛因固有法務部調查局94年8
    月17日編號調科壹字第220020684 號鑑定通知書1 紙可憑，
    然該海洛因粉末與扣案之吸管、注射針筒各1 支均係被告於
    94年6 月10日上午11時40分許為警查獲之時所扣得，有台灣
    高雄地方法院檢察署94年度偵字第5575號卷扣押物品清單可
    稽，該部分施用毒品犯行既為前案判決效力所及，而未為實
    體判決，自不得於本案為沒收銷燬或沒收之宣告，附此敘明
    。
據上論斷，應依刑事訴訟法第299 條第1 項前段、第273 條之1
第1 項、第284 條之1 ，毒品危害防制條例第10條第1 項，刑法
第11條前段、第56條，判決如主文。
本案經檢察官乙○○到庭執行職務。
中    華    民    國    95    年    3     月    20    日
                  刑事第七庭    法  官  卓立婷
以上正本證明與原本無異。
如不服本判決，應於判決送達後10日內，向本院提出上訴狀。
中    華    民    國    95    年    3     月    20    日
                                書記官  李春慧
附錄本件論罪法條全文：
毒品危害防制條例第10條
施用第一級毒品者，處 6 月以上 5 年以下有期徒刑。
施用第二級毒品者，處 3 年以下有期徒刑。


司法院資訊處製作；財團法人民間司法改革基金會備份。
